【裁判字號】    91,易,2140
【裁判日期】    920423
【裁判案由】    竊盜
【裁判全文】
臺灣桃園地方法院刑事判決                        九十一年度易字第二一四號
    公  訴  人  臺灣桃園地方法院檢察署檢察官
    被      告  甲○○
右列被告因竊盜案件，經檢察官提起公訴（九十一年度偵字第一五四四七號、第一七
九二二號），及移
    主  文
甲○○連續攜帶兇器竊盜，累犯，處有期徒刑拾壹月。
扣案之鑰匙壹支沒收之。
    事  實
一、甲○○前於民國八十三年間因肅清煙毒條例案件，經本院判處有期徒刑三年二月
    確定，於八十五年四月三十日交付保護管束，於八十八年七月六日假釋期滿以執
    行完畢論。
二、甲○○猶不知悛悔，竟基於意圖為自己不法所有之概括犯意，先於民國九十一年
    七月二十九日十三時三十分許，騎乘機車至桃園縣桃園市○○路一０二五號龍傑
    股份有限公司（下稱龍傑公司）外，先撿拾被拋棄在龍傑公司外而非其所有之手
    套二隻戴上後，再從大門進入龍傑公司之工廠裡，並在現場撿拾非其所有客觀上
    可作為兇器使用之木棍一支（長約四十九公分，粗約四公分），以該木棍敲打竊
    拔龍傑公司之鋁門窗十六個及鋁門大外框四個，得手後分節綑綁，再撥打電話委
    請乙○○（由本院另案審理中）前來協助其搬運（惟電話中並未告知是要搬運其
    竊取之物品），乙○○接聽電話後因無交通工具，委請不知情之楊啟昌騎乘機車
    搭載其前往龍傑公司，迨約於同日十六時許，二人抵達龍傑公司，乙○○先叫楊
    啟昌騎機車外出去加油，甲○○則將前開其竊取得手已綁好之鋁門窗和鋁門大外
    框，以傳遞方式，在龍傑公司圍牆內，以傳遞方式自圍牆上方傳遞至圍牆外，由
    乙○○在外接取，於傳遞過程中，乙○○詢問甲○○何以有上開物品，甲○○始
    告知乙○○該些物係伊所竊取，乙○○知悉上情後，仍基於搬運贓物之故意，繼
    續接取甲○○所傳遞出之贓物並整理放置在圍牆旁。楊啟昌甫騎機車離開去加油
    ，警員亦據報前往龍傑公司，當場查獲甲○○、乙○○。
三、甲○○承前開意圖為自己不法所有之概括犯意，與己○○（另併案由本院審理）
    基於共同犯意之聯絡，於九十一年七月十九日上午九時至九時三十分許，接續二
    次，至桃園縣蘆竹鄉中福村十三鄰三八之五號前空地上，竊取丙○○所有堆放於
    上開空地之電線圈共五圈，得手後即騎乘機車逃逸，並將上開電線圈變賣換取現
    金朋分花用。繼於同日下午十四時許，二人復基於同前共同概括犯意聯絡，再到
    前開空地著手欲竊取電線圈，惟因發現電線圈已被用鐵線綁起無法竊取，乃離去
    而未遂其犯行，惟此次犯行經丙○○發現拍照而報警處理。
四、甲○○復承前揭意圖為自己不法所有之概括犯意，於九十一年九月十九日上午七
    時許，在桃園縣大園鄉大海村空軍醫務所前，見四下無人，乃持其所有之機車鑰
    匙一支，竊取丁○○所有之車號ＣＨＨ－一○六號機車，得手後供己代步騎乘之
    用，嗣於九十一年九月二十八日上午十一時三十分許，甲○○騎乘前開贓車行經
    桃園縣蘆竹鄉○○路二九○巷口時，經警查獲，並扣得其所有之鑰匙一支。
五、案經桃園縣警察局大園分局報請臺灣桃園地方法院檢察署檢察官偵查起訴暨移送
    併案審理。
    理  由
一、右揭犯罪事實，業據被告甲○○坦承不諱，核與被害人丁○○、丙○○、戊○○
    指述渠等失竊前開物品、證人乙○○供稱甲○○請其載運前開鋁門窗及鋁門大外
    框、證人高一峰證稱被告有賣給伊電線圈之情均屬相符，並有被告與乙○○遭查
    獲竊取鋁門窗、鋁門大外框之照片三幀、被告與己○○著手欲竊取電線圈之相片
    四幀、車輛竊盜車牌失竊資料個別查詢報表乙紙、贓物領據二紙等附卷可稽，復
    有鑰匙一把扣案可佐，綜上，足徵被告之自白與事實相符，是其前開犯行堪以認
    定。
二、查被告甲○○竊取前開鋁門窗框所用之木棍一支，長約四十九公分，粗約四公分
    （此業據被告於本院九十二年四月九日訊問時供承在卷），該木棍客觀上足以危
    害他人生命、身體之安全，具有危險性，應認係屬兇器。是核被告如事實欄二之
    犯行，係犯刑法第三百二十一條第一項第三款之攜帶兇器竊盜罪（註：被告在龍
    傑公司圍牆內已將所竊取得手之鋁門窗及鋁門大外框分節綁好，應認其已自行竊
    盜完成，其後其再以電話通知乙○○前來而在圍牆外協助搬運贓物，則乙○○之
    行為，應認係屬搬贓之行為，係犯搬運贓物罪，是乙○○並非本件被告甲○○竊
    盜罪之共同正犯，附此敘明）。又被告如事實欄三該日上午之犯行，係犯刑法第
    三百二十條第一項之竊盜罪，其於同日下午復前往著手欲再竊取電線圈，惟未竊
    得之犯行，係犯同法條第三項、第一項之竊盜未遂罪；至其如事實欄四之犯行，
    係犯刑法第三百二十條第一項之竊盜罪。被告於如事實欄三之時、地，與己○○
    共同竊取如事實欄三之物品，其與己○○就該次竊盜犯行，有犯意聯絡及行為分
    擔，為共同正犯。其於如事實欄三該日上午，二次緊接竊取電線圈之行為，係基
    於同一竊盜犯意下之接續行為，僅侵害一個法益，應論以一罪。被告先後多次竊
    盜犯行，時間緊接，犯罪構成要件相同，顯係基於概括之犯意反覆為之，應依連
    續犯之規定，論以情節較重之攜帶兇器竊盜罪，並加重其刑。起訴書就如事實欄
    二部分之犯罪事實，雖未敘及，惟該部分與已起訴論罪部分既具有連續犯之裁判
    上一罪關係，為起訴效力所及，本院自應併予審究，附此敘明。被告前有如事實
    欄一所述之犯罪科刑執行情形，此有臺灣高等法院被告全國前案紀錄表在卷可參
    ，其受有期徒刑之執行完畢，五年之內再犯本件最重本刑為有期徒刑以上之罪，
    為累犯，應遞加重其刑。爰審酌被告正值壯年，竟不思正當工作以賺取報酬，而
    多次竊取他人財物，及其前述犯罪之手段、歷次竊得財物之價值大約在數萬元左
    右，所生之危害尚非鉅大、並衡量其素行不佳（此有臺灣高等法院被告全國前案
    紀錄表附卷可佐），惟其犯罪後坦承犯行，犯後態度尚稱良好等一切情狀，量處
    如主文所示之刑。如事實欄四被告竊取前開機車所使用之鑰匙一支，為其所有且
    為其供犯本罪所使用之物，業據被告供承在卷，應依刑法第三十八條第一項第二
    款之規定，依法宣告沒收。至如事實欄二所述被告使用之木棍一支、手套二隻，
    雖為被告供犯罪所用之物，惟非被告所有，且未扣案，爰不予宣告沒收。
據上論斷，應依刑事訴訟法第二百九十九條第一項前段，刑法第五十六條、第三百二
十一條第一項第三款、第四十七條、第三十八條第一項第二款，判決如主文。
本案經檢察官胡樹德到庭執行職務。
中        華        民        國    九十二    年    四    月   二十三   日
                                臺灣桃園地方法院刑事第六庭
                                    法  官 林  曉  芳
右正本證明與原本無異。
如不服本判決，應於判決送達後十日內向本院提出上訴狀( 應附繕本 )，上訴於
臺灣高等法院。
                                    書記官   賴朱梅
中        華        民        國   九十二   年   四   月    二十三    日
中華民國刑法第三百二十一條
犯竊盜罪而有左列情形之一者，處六月以上、五年以下有期徒刑：
一  於夜間侵入住宅或有人居住之建築物、船艦或隱匿其內而犯之者。
二  毀越門扇、牆垣或其他安全設備而犯之者。
三  攜帶兇器而犯之者。
四  結夥三人以上而犯之者。
五  乘火災、水災或其他災害之際而犯之者。
六  在車站或埠頭而犯之者。
前項之未遂犯罰之。
中華民國刑法第三百二十條
 (普通竊盜罪、竊佔罪)
意圖為自己或第三人不法之所有，而竊取他人之動產者，為竊盜罪，處五
年以下有期徒刑、拘役或五百元以下罰金。
意圖為自己或第三人不法之利益，而竊佔他人之不動產者，依前項之規定
處斷。
前二項之未遂犯罰之。


司法院資訊處製作；財團法人民間司法改革基金會備份。
